最　高　行　政　法　院　裁　定　　　　　　　　　九十三年度裁字第一○八七號
　　上　訴　人　丙○○
　　　　　　　　王建民
　　　　　　　　王建德
　　　　　　　　王建忠
　　　　　　　　王建萍
　　兼共同訴訟　甲○○
　　代　理　人
　　被 上 訴人　財政部臺灣省北區國稅局
　　代　表　人　許虞哲
　　　　　　　　　　　　　　　.
右當事人間因遺產稅事件，上訴人對於中華民國九十一年十二月十七日臺北高等行政
法院九十年度訴字第六五五九號判決，提起上訴，本院裁定如左：
　　主  文
上訴駁回。
上訴審訴訟費用由上訴人負擔。
　　理  由
一、按上訴為當事人對於所受不利益之判決聲明不服之方法，於高等行政法院受勝訴
    判決之當事人，自無許其提起上訴之理。又上訴須對於原判決所宣示之主文為之
    ，若說明主文之理由，雖於當事人有所不利，因無裁判效力，即與該當事人之權
    利義務無妨礙，應不容對之提起上訴。
二、本件上訴人等之被繼承人王寶周於民國（下同）八十三年二月二十一日死亡，上
    訴人等於八十三年十一月二十一日核准展延申報截止日以郵寄方式辦理遺產稅申
    報，因內容空白，經被上訴人所屬新竹市分局退請於一週內再行申報，上訴人等
    逾期仍未申報，迄該分局於八十五年九月二十六日發函調查後，上訴人等始於八
    十五年十月十六日補申報，被上訴人除依查得資料核定遺產總額新臺幣（下同）
    四九、一八○、八七一元，遺產淨額四三、四二二、○七一元，應納稅額一四、
    一四四、六六九元外，並以上訴人等未依規定申報遺產稅，依遺產及贈與稅法第
    四十四條規定，按所漏稅額處以一倍之罰鍰計一四、一四四、六六九元。上訴人
    等不服，主張本件已在法定期限內，完成法定申報義務，不應受罰及坐落桃園縣
    中壢市○○段興南小段一九○─二八四、一九○─二八六、一九○─二八七、一
    九○─三三七地號等四筆土地（下稱系爭土地）被列為遺產部分，係上訴人丙○
    ○之特有財產，應免計入遺產總額云云，申經復查結果，未獲變更，提起訴願，
    經遭駁回，遂向原法院訴請撤銷訴願決定及原處分。經原法院九十年度訴字第六
    五五九號判決，將訴願決定及原處分均撤銷，著由被上訴人另為適法處分。是上
    訴人於原審已獲勝訴判決，不得上訴。上訴人以原判決理由中，關於認定其逾期
    申報遺產稅及系爭土地非屬丙○○之特有財產，於上訴人不利，乃提起上訴，揆
    諸首揭說明，並不許就判決理由為上訴，其上訴難認為合法，應予駁回。
三、依行政訴訟法第二百四十九條第一項前段、第一百零四條、民事訴訟法第九十五
    條、第七十八條、第八十五條第一項前段，裁定如主文。
中　　華　　民　　國　　九十三　　　年　　　九　　　　月　　　二　　　　日
                    最 高 行 政 法 院  第 五 庭
                                審 判 長 法  官　　　趙　永　康
                                         法  官      蔡  進  田
                                         法  官　　　廖  宏  明
                                         法  官　　　鄭　淑　貞
                                         法  官　　　黃　合　文
右  正  本  證  明  與  原  本  無  異
　　　　　　　　　　　　　　　　　　　　 法院書記官　阮  桂  芬
中　　華　　民　　國　　九十三　　　年　　　九　　　　月　　　二　　　　日
